【裁判字號】    99,簡聲抗,2
【裁判日期】    990407
【裁判案由】    停止執行
【裁判全文】
臺灣屏東地方法院民事裁定  99年度簡聲抗字第2號
抗  告  人  乙○○
相  對  人  甲○○
上列抗告人因與相對人間聲請停止執行事件，對於民國98年12月
31日本院簡易庭所為之裁定（98年度屏簡聲字第36號）提起抗告
，本院裁定如下：
    主      文
原裁定關於擔保金部分廢棄。
上開廢棄部分，相對人應供擔保之金額提高為新臺幣貳拾貳萬肆
仟貳佰伍拾元。
其餘抗告駁回。
聲請及抗告程序費用由相對人負擔二分之一，餘由抗告人負擔。
    理      由
一、本件原裁定意旨略以：本件抗告人以臺灣高雄地方法院98年
    度司促字第48749 號支付命令與確定證明書債權憑證為執行
    名義，向本院聲請對相對人以98年度司執字第40608 號事件
    為強制執行，現正進行至對相對人之薪資債權發扣押命令之
    階段，嗣相對人向本院提起債務人異議之訴，本院為確保抗
    告人因相對人聲請停止強制執行不當可能遭受之損害得獲賠
    償，並兼顧兩造之權益，爰依相對人之聲請，許其提供相當
    並確實之擔保，停止強制執行。本院並斟酌抗告人聲請強制
    執行之債權額為新臺幣（下同）195,000 元，而相對人所提
    之前開債務人異議之訴事件，係屬應適用簡易訴訟程序之案
    件，僅能上訴至第二審，參考各級法院辦案期限實施要點規
    定，第一、二審簡易訴訟程序審判案件之辦案期限分別為10
    個月、2 年，茲以相對人提起前開債務人異議之訴所可能進
    行之訴訟期間3 年為計算基準，則抗告人因停止執行所可能
    遭受之損害，應為29,250元（計算式為：195,000 元×5%×
    3 年＝29,250元），爰酌定擔保金額為29,250元等語。
二、抗告意旨則以：
  (一)相對人於民國34年3 月16日出生，將於99年3 月16日年滿65
    歲退休，一經退休即不可再扣押其薪資與退休金，並其銀行
    存款可全數轉入其妻名下，土地房屋也可隨時出售，且抗告
    人雖已提出扣押相對人之股票，然股票亦可隨時出賣，即有
    脫產之虞。
  (二)相對人僅提供擔保金29,250元，不足以補償抗告人因停止執
    行可能遭受之損害，應提供擔保金224,250 元始屬適當（19
    5,000元＋29,250元）等語，並聲明：原裁定廢棄。
三、按有回復原狀之聲請，或提起再審或異議之訴，或對於和解
    為繼續審判之請求，或提起宣告調解無效之訴、撤銷調解之
    訴，或對於許可強制執行之裁定提起抗告時，法院因必要情
    形或依聲請定相當並確實之擔保，得為停止強制執行之裁定
    ，強制執行法第18條第2 項定有明文。又法院依強制執行法
    第18條第2 項定擔保金額而准許停止強制執行之裁定者，該
    項擔保係備供債權人因停止執行所受損害之賠償，其數額應
    依標的物停止執行後，債權人未能即時受償或利用該標的物
    所受之損害額，或其因另供擔保強制執行所受之損害額定之
    ，非以標的物之價值或其債權額為依據（最高法院86年臺抗
    字第442號裁定參照）。
四、經查，本院98年度司執字第40608 號抗告人與債務人甲○○
    間請求清償債務民事執行事件，聲請執行債務人即相對人之
    薪資債權及股票，相對人則主張支付命令未合法送達予伊等
    情，而提起債務人異議之訴（本院98年度屏簡字第660 號）
    ，業經本院調閱上開民事執行及訴訟事件卷宗查核屬實，是
    相對人聲請供擔保停止執行，於法尚無不合。惟查，相對人
    縱有不動產、股票等財產及薪資收入，有財產歸屬、所得資
    料清單、集保查詢報表各1 份附於執行卷可憑，但其不動產
    與股票均尚未經查封與扣押，至其薪資收入雖已遭扣押，有
    執行命令1 份足稽，然其已年滿65歲（見債務人異議之訴起
    訴狀上所載之生日為34年3 月16日），符合勞動基準法第54
    條第1項第1款之強制退休年齡，是抗告人主張相對人於99年
    3 月16日年滿65歲，一經退休即不可再扣押其薪資與退休金
    等語，即屬可採。而相對人之前揭不動產、股票，因尚未經
    執行法院查封與扣押，且相對人現已持原審裁定供擔保29,2
    50元，並經停止執行在案，有本院提存所函及民事執行處通
    知各1 份可佐，故在此停止執行期間，相對人均有脫產之可
    能，而抗告人於債務人異議之訴第一審係全部勝訴，有判決
    書1 份可參，是為免抗告人日後若獲得勝訴之終局確定判決
    ，繼續強制執行時，未能獲償，因認原裁定所諭知之擔保金
    額29,250元，容屬偏低。本院審酌上情，及抗告人執行名義
    所載之債權額為195,000 元，而相對人所提前開債務人異議
    之訴事件，係簡易訴訟程序案件，僅能上訴至第二審，參考
    各級法院辦案期限實施要點規定，第一、二審簡易訴訟程序
    審判案件之辦案期限分別為10個月、2 年，以該訴訟可能進
    行之期間約3 年為計算基準，抗告人因停止執行所可能遭受
    相當於利息之損害，為29,250元（計算式：195,000 元5%
    3年），因認抗告人主張擔保金金額，應以債權額195,000
    元，加上29,250元，即224,250 元，始為確實之擔保一節，
    應為可採。抗告意旨就此部分指摘原裁定不當，求予廢棄，
    為有理由，應由本院予以廢棄並自為裁定如主文第2 項所示
    。至原裁定准許相對人供擔保停止執行部分，經核無不合，
    抗告意旨求予廢棄，非有理由，應予駁回。
五、據上論結，本件抗告為一部有理由，一部無理由，依民事訴
    訟法第436條之1第3項、第495條之1第1項、第449條第1項、
    第450條、第95條、第79條，裁定如主文。
中    華    民    國    99    年    4     月    7     日
                    民事第一庭  審判長法  官  孫國禎
                                      法  官  春生
                                      法  官  張以岳
以上正本係照原本作成。
本裁定不得再抗告。
中    華    民    國    99    年    4     月    7     日
                                      書記官  張婉郁

司法院資訊處製作；財團法人民間司法改革基金會備份。
